臺灣彰化地方法院刑事判決　　　　　　　　　　　　　九十一年度訴字第四一四號
　　公　訴　人　臺灣彰化地方法院檢察署檢察官
　　被　　　告　甲○○
右列被告因違反毒品危害防制條例案件，經檢察官提起公訴（九十一年度毒偵字第七
七五號），本院判決如左：
     主  文
甲○○連續施用第一級毒品，累犯，處有期徒刑壹年貳月，扣案之海洛因陸包（合計
淨重零點捌捌公克）及甲基安非他命貳包（鑑析後餘重零點伍參參零公克）均沒收銷
燬之。
     事  實
一、甲○○前因違反麻醉藥品管理條例案件，經本院以八十六年易字第一八八九號判
    處有期徒行六月確定，於民國八十七年六月十日易科罰金執行完畢。又於八十七
    年八月至八十八年九月間，因施用毒品案件，經本院裁定送觀察勒戒，結果認有
    繼續施用毒品之傾向，而由本院以八十七年度毒聲字第二二二八號裁定移送強制
    戒治，期間曾經停止戒治，復被撤銷停止戒治又接續執行強治戒治，於八十九年
    五月二十一日執行期滿，而由檢察官於八十九年六月二十七日以八十九年度戒毒
    偵字第六八九號、第六九○號、第六九一號、第六九二號為不起訴處分確定。嗣
    因施用毒品案件，於八十九年十一月二十一日經本院以八十九年度毒聲字第五三
    三五號裁定移送強制戒治，並經檢察官提起公訴，而由本院於九十年五月二十一
    日以八十九年度訴字第一二二八號判處應執行有期徒刑十一月，於九十年八月三
    日確定（此部分尚未執行完畢）。惟甲○○仍未戒除毒癮，復基於施用第一、二
    級毒品之概括犯意，又於九十年十一月間至九十一年三月二十一日凌晨零時止，
    於彰化縣田中鎮某賓館內等處，以將海洛因與甲基安非他命一起放入玻璃管內點
    火燒烤成煙霧後，再吸入體內之方式，連續施用毒品海洛因及甲基安非他命多次
    ，約每二至三天施用一次。嗣於九十一年三月二十二日十六時三十分許，為警於
    彰化縣社頭鄉龍井村水井巷二一號查獲，並扣得其所有之第一級毒品洛因六包（
    合計淨重○、八八公克），及第二級毒品甲基安非他命二包（鑑析後餘重○、五
    三三○公克），並採尿送驗後，始查知上情。
二、案經彰化縣警察局田中分局報請台灣彰化地方法院檢察署檢察官偵查起訴。
    理  由
一、訊據被告甲○○對於右揭事實，於本院審理中均坦承不諱，核與警方採尿送驗測
    得其「嗎啡類及甲基安非他命類均呈陽性反應」之結果互合（按海洛因於人體代
    謝後成嗎啡類），此有彰化縣衛生局煙毒尿液檢驗成績書一紙（九十一年三月二
    十六日煙檢字第九一○五二一號）及彰化縣警察局查獲嫌犯尿液編號與姓名對照
    表在卷可稽；又扣案之白色粉末六包經送鑑定之結果，確含有海洛因成分（淨重
    ○、八八公克），亦有法務部調查局鑑定通知書附卷可憑，另查扣案之白色結晶
    顆粒經送驗之結果，確含有甲基安非他命成分（鑑析後餘重○、五三三○公克）
    ，有國防部憲兵司令部刑事鑑識中心鑑驗通知書一紙在卷可稽，足證被告之自白
    與事實相符。再查被告於八十七年八月至八十八年九月間，因施用毒品案件，經
    本院裁定送觀察勒戒，結果認有繼續施用毒品之傾向，而由本院以八十七年度毒
    聲字第二二二八號裁定移送強制戒治，期間曾經停止戒治，復被撤銷停止戒治又
    接續執行強治戒治，於八十九年五月二十一日執行期滿，而由檢察官於八十九年
    六月二十七日以八十九年度戒毒偵字第六八九號、第六九○號、第六九一號、第
    六九二號為不起訴處分確定。嗣因施用毒品案件，於八十九年十一月二十一日經
    本院以八十九年度毒聲字第五三三五號裁定移送強制戒治，並經檢察官提起公訴
    ，而由本院於九十年五月二十一日以八十九年度訴字第一二二八號判處應執行有
    期徒刑十一月，於九十年八月三日確定（此部分尚未執行完畢）等情，有前述台
    灣彰化地方法院檢察署檢察官不起訴處分書、本院八十九年度訴字第一二二八號
    判決、台灣高等法院被告全國前案紀錄表、台灣彰化地方法院檢察署刑案資料查
    註紀錄表在卷可參。綜上所述，本件事證明確，被告犯行堪以認定。
二、核被告所為，係犯毒品危害防制條例第十條第一項之施用第一級毒品罪及同條第
    二項施用第二級毒品罪。又其施用第一級及第二級毒品而持有該毒品之低度行為
    ，均為施用毒品之高度行為所吸收，爰不另論罪。查被告多次施用第一、二級毒
    品之行為，均時間緊接，犯罪構成要件均相同，顯各係基於概括之犯意為之，俱
    為連續犯，應分別論以一罪，並皆依法加重其刑。至被告以將海洛因及甲基安非
    他命同時放入玻璃管內燒烤吸食之一個施用行為，同時觸犯前述二罪名，為想像
    競合犯，應依刑法第五十五條之規定從一重罪即施用第一級毒品罪處斷。另查被
    告甲○○前因違反麻醉藥品管理條例案件，經本院以八十六年易字第一八八九號
    判處有期徒行陸月確定，於八十七年六月十日易科罰金執行完畢，有台灣高等法
    院被告全國前案紀錄表、台灣彰化地方法院法務部在監在押資料表在卷可稽，其
    於五年內再犯本件有期徒刑以上之罪，為累犯，應依法遞加重其刑。至公訴人除
    於起訴書記載被告於九十一年三月二十一日施用海洛因及甲基安非他命之犯行外
    ，並未論及被告之其餘犯行，惟該其餘部分與起訴書所載之部分既有連續犯之裁
    判上一罪關係，基於審判不可分之原則，本院自應一併審理之。末審酌吸毒雖係
    自戕行為，惟對家庭及社會之影響甚大，且被告前因施用毒品二度經強制戒治及
    判決應執行有期徒刑十一月後，又於第二次停止戒治保護管束期間，施用毒品不
    輟，顯見其並無禁絕毒品之決心，然其於犯後坦承犯行，態度尚稱良好等一切情
    狀，量處如主文所示之刑，以示懲戒。至被告於九十一年三月二十二日為警查獲
    時所扣得海洛因六包（合計淨重○、八八公克），及甲基安非他命二包（經鑑驗
    單位取○、一四八五公克鑑析用罄後，餘○、五三三○公克），被告自承係其所
    有，應依毒品危害防制條例第十八條第一項前段宣告沒收銷燬之。
據上論斷，應依刑事訴訟法第二百九十九條第一項前段，毒品危害防制條例第十條第
一項、第二項、第十八條第一項前段，刑法第十一條前段、第五十六條、第五十五條
、第四十七條，判決如主文。
本案經檢察官詹昭書到庭執行職務。
中      華      民      國    九十一    年      六      月      十三    日
                                  台灣彰化地方法院刑事第三庭
                                          審判長法官   余   仕   明
                                          法      官   李   雅   俐
                                          法      官   黃   玉   齡
右正本證明與原本無異。
如不服本判決，應於判決送達後十日內向本院提出上訴狀( 須附繕本 )。
                                          法院書記官   林   憲   男
中      華      民      國    九十一    年      六      月      十七    日
毒品危害防制條例第十條
施用第一級毒品者，處六月以上五年以下有期徒刑。
施用第二級毒品者，處三年以下有期徒刑。
